臺灣臺中地方法院刑事判決　　　　　　　96年度易字第4943號
公　訴　人　臺灣臺中地方法院檢察署檢察官
被　　　告　甲○○
　　　　　　乙○○
　　　　　　丙○○
　　　　　　丁○○
　　　　　　戊○○
　　　　　　黃宇
　　　　　　己○○
上七人共同
選任辯護人　許漢鄰律師
上列被告等因詐欺等案件，經檢察官提起公訴（九十六年度偵字
第二一四二六號），被告等聲請改依協商程序而為判決，本院合
議庭裁定由受命法官獨任進行認罪協商程序，判決如下：
    主    文
甲○○共同意圖為自己不法所有，以詐術使人將本人之物交付，
處有期徒刑月，如易科罰金，以新臺幣壹仟元折算壹日。扣案
如附表所示之物，均沒收。又共同意圖為自己不法所有，以詐術
使人將本人之物交付，處有期徒刑月，如易科罰金，以新臺幣
壹仟元折算壹日。扣案如附表所示之物，均沒收。應執行有期徒
刑伍月，如易科罰金，以新臺幣壹仟元折算壹日。扣案如附表所
示之物，均沒收。
乙○○共同意圖為自己不法所有，以詐術使人將本人之物交付，
處有期徒刑月，如易科罰金，以新臺幣壹仟元折算壹日。扣案
如附表所示之物，均沒收。又共同意圖為自己不法所有，以詐術
使人將本人之物交付，處有期徒刑月，如易科罰金，以新臺幣
壹仟元折算壹日。扣案如附表所示之物，均沒收。應執行有期徒
刑伍月，如易科罰金，以新臺幣壹仟元折算壹日。扣案如附表所
示之物，均沒收。
丙○○共同意圖為自己不法所有，以詐術使人將本人之物交付，
處有期徒刑月，如易科罰金，以新臺幣壹仟元折算壹日。扣案
如附表所示之物，均沒收。又共同意圖為自己不法所有，以詐術
使人將本人之物交付，處有期徒刑月，如易科罰金，以新臺幣
壹仟元折算壹日。扣案如附表所示之物，均沒收。應執行有期徒
刑伍月，如易科罰金，以新臺幣壹仟元折算壹日。扣案如附表所
示之物，均沒收。
丁○○共同意圖為自己不法所有，以詐術使人將本人之物交付，
處有期徒刑月，如易科罰金，以新臺幣壹仟元折算壹日。扣案
如附表所示之物，均沒收。又共同意圖為自己不法所有，以詐術
使人將本人之物交付，處有期徒刑月，如易科罰金，以新臺幣
壹仟元折算壹日。扣案如附表所示之物，均沒收。應執行有期徒
刑伍月，如易科罰金，以新臺幣壹仟元折算壹日。扣案如附表所
示之物，均沒收。
戊○○共同意圖為自己不法所有，以詐術使人將本人之物交付，
處有期徒刑月，如易科罰金，以新臺幣壹仟元折算壹日。扣案
如附表所示之物，均沒收。又共同意圖為自己不法所有，以詐術
使人將本人之物交付，處有期徒刑月，如易科罰金，以新臺幣
壹仟元折算壹日。扣案如附表所示之物，均沒收。應執行有期徒
刑伍月，如易科罰金，以新臺幣壹仟元折算壹日。扣案如附表所
示之物，均沒收。
黃宇共同意圖為自己不法所有，以詐術使人將本人之物交付，
處有期徒刑月，如易科罰金，以新臺幣壹仟元折算壹日。扣案
如附表所示之物，均沒收。又共同意圖為自己不法所有，以詐術
使人將本人之物交付，處有期徒刑月，如易科罰金，以新臺幣
壹仟元折算壹日。扣案如附表所示之物，均沒收。應執行有期徒
刑伍月，如易科罰金，以新臺幣壹仟元折算壹日。扣案如附表所
示之物，均沒收。
己○○共同意圖為自己不法所有，以詐術使人將本人之物交付，
處有期徒刑月，如易科罰金，以新臺幣壹仟元折算壹日。扣案
如附表所示之物，均沒收。又共同意圖為自己不法所有，以詐術
使人將本人之物交付，處有期徒刑月，如易科罰金，以新臺幣
壹仟元折算壹日。扣案如附表所示之物，均沒收。應執行有期徒
刑伍月，如易科罰金，以新臺幣壹仟元折算壹日。扣案如附表所
示之物，均沒收。
　　犯罪事實及理由
一、緣真實姓名不詳，綽號「阿明」之成年男子基於意圖為自己
    不法所有之詐欺取財犯意，於九十六年四月十日前某日組成
    電話詐欺集團，並僱用具有詐欺取財之犯意聯絡之甲○○（
    自民國九十六年五月二十一、二十二日加入起至九十六年五
    月二十九日十五時為警查獲時止）、乙○○（自九十六年五
    月二十三、二十四日加入起至九十六年五月二十九日十五時
    為警查獲時止）、丙○○（自九十六年五月二十二、二十三
    日加入起至九十六年五月二十九日十五時為警查獲時止）丁○○（自九十六年五月二十二日加入起至九十六年五月二十
    九日十五時為警查獲時止）、戊○○（自九十六年五月二十
    二日加入起至九十六年五月二十九日十五時為警查獲時止）
    、黃宇（自九十六年五月二十三、二十四日加入起至九十
    六年五月二十九日十五時為警查獲時止）、己○○（自九十
    六年四月十日加入起至九十六年五月二十九日十五時為警查
    獲時止）等人，而組成以電話詐欺之方式對大陸地區人民進
    行詐騙之詐欺集團。其中甲○○之月薪為新臺幣（下同）一
    萬元（因遭警查獲尚未領取任何薪資報酬），負責打電話；
    乙○○之月薪二萬五千元（因遭警查獲尚未領取任何薪資報
    酬），負責文書、打電腦及登記內帳之工作；丙○○之月薪
    一萬元（因遭警查獲尚未領取任何薪資報酬），負責接聽及
    撥打電話給被害人；丁○○之月薪三萬元（因遭警查獲尚未
    領取任何薪資報酬），負責打電話及接聽電話；戊○○之月
    薪一萬元（因遭警查獲尚未領取任何薪資報酬），負責寫資
    料及打電話；黃宇之月薪一萬元（因遭警查獲尚未領取任
    何薪資報酬），負責打電話及抄寫被害人之資料；己○○沒
    有月薪，約定每月可獲得二萬元詐欺所得之利益（惟己○○
    實際上尚未領取任何利益，綽號「阿明」之成年男子交付其
    之二萬元，係租賃房屋之押金，其已交付房東），除負責承
    租供詐騙集團使用之房屋外，另負責接聽電話及撥打電話之
    工作。己○○以每月一萬元承租臺中市西屯區○○○路二○
    八巷十八號及臺中縣大雅鄉○○路三○四之十四號，設置為
    臺灣地區之詐騙集團根據地，並申請中華電信ＡＤＳＬ寬頻
    網路以供詐騙使用；由黃宇先在臺中市西屯區○○○路二
    ○八巷十八號處所，負責撰寫大陸地區被害人之個人基本資
    料及教戰手冊，再由乙○○在臺中縣大雅鄉○○路三○四之
    十四號擔任現場管理幹部及會計，負責發放大陸地區被害人
    資料以及與綽號「阿明」之男子聯絡，甲○○、丙○○、丁○○、戊○○、黃宇等人則負責假冒「華盛頓銀行深圳分
    行」、「英格蘭銀行深圳分行」、「周光明律師事務所」人
    員，在臺中縣大雅鄉○○路三○四之十四號撥打電話詐騙大
    陸地區人民。其分工方式係由綽號「阿明」之男子提供大陸
    地區被害人資料交由乙○○，乙○○再分配與甲○○、丙○○、丁○○、戊○○、黃宇，再假藉「華盛頓銀行深圳分
    行」、「英格蘭銀行深圳分行」行員之名義，邀請被害人參
    加高檔基金公開說明會，並有舉辦電話號碼隨機配對抽獎活
    動，且假藉「周光明律師事務所」人員，以律師見證為名，
    通知大陸地區被害人已在說明會上抽中獎項，再由假扮銀行
    行員之人對大陸地區被害人佯稱需先投資基金十單位（每單
    位五千七百元人民幣）始可領取獎項，並要求被害人匯款至
    指定帳戶內。該詐騙集團於九十六年五月二十六日，以上述
    之詐騙方式，致使大陸地區人民王燦煌陷於錯誤，依指示匯
    入人民幣五萬七千元至其指定之帳戶；又於九十六年五月二
    十九日，以上述之詐騙方式，致使大陸地區人民鄭于植陷於
    錯誤，依指示匯入人民幣五萬七千元至其指定之帳戶。嗣九
    十六年五月二十九日十五時許，為警持臺灣臺南地方法院所
    核發之搜索票至臺中縣大雅鄉○○路三○四之十四號執行搜
    索查獲，並扣得如附表所示之物。
二、證據：
  (一)被告甲○○、乙○○、丙○○、丁○○、戊○○、黃宇、
    於警詢、偵查中之供述及本院審理時之自白，及以證人身分
    具結後之證述；被告己○○於本院審理時之自白及警詢中之
    供述。
  (二)扣案如附表所示之筆記型電腦三台、印表機二台、ＡＤＳＬ
    數據機一台、路由器四台、網路電話匣道器三台、ＩＰ集線
    器三台、員工上班資料二本、進度名冊、鍾輝枝ＡＤＳＬ申
    請書、教戰手冊五本、被害人名冊六本、電話線一批、室內
    電話機十五台、計算機三台、延長線二條、行動電話十八支
    、背景音效手機五支、碎紙機、ＩＰ分享器、記事本一本、
    隨身碟二個、現金三千七百八十四元。
  (三)臺灣臺南地方法院檢察署通訊監察書、通訊監察譯文資料表
    各一份。
三、本件經檢察官與被告甲○○等七人於審判外達成協商之合意
    ，且被告等七人已認罪，其合意內容為：
  (一)甲○○共同意圖為自己不法所有，以詐術使人將本人之物交
    付，處有期徒刑三月，如易科罰金，以一千元折算一日。扣
    案如附表所示之物，均沒收。又共同意圖為自己不法所有，
    以詐術使人將本人之物交付，處有期徒刑三月，如易科罰金
    ，以一千元折算一日。扣案如附表所示之物，均沒收。應執
    行有期徒刑五月，如易科罰金，以一千元折算一日。扣案如
    附表所示之物，均沒收。
  (二)乙○○共同意圖為自己不法所有，以詐術使人將本人之物交
    付，處有期徒刑三月，如易科罰金，以一千元折算一日。扣
    案如附表所示之物，均沒收。又共同意圖為自己不法所有，
    以詐術使人將本人之物交付，處有期徒刑三月，如易科罰金
    ，以一千元折算一日。扣案如附表所示之物，均沒收。應執
    行有期徒刑五月，如易科罰金，以一千元折算一日。扣案如
    附表所示之物，均沒收。
  (三)丙○○共同意圖為自己不法所有，以詐術使人將本人之物交
    付，處有期徒刑三月，如易科罰金，以一千元折算一日。扣
    案如附表所示之物，均沒收。又共同意圖為自己不法所有，
    以詐術使人將本人之物交付，處有期徒刑三月，如易科罰金
    ，以一千元折算一日。扣案如附表所示之物，均沒收。應執
    行有期徒刑五月，如易科罰金，以一千元折算一日。扣案如
    附表所示之物，均沒收。
  (四)丁○○共同意圖為自己不法所有，以詐術使人將本人之物交
    付，處有期徒刑三月，如易科罰金，以一千元折算一日。扣
    案如附表所示之物，均沒收。又共同意圖為自己不法所有，
    以詐術使人將本人之物交付，處有期徒刑三月，如易科罰金
    ，以一千元折算一日。扣案如附表所示之物，均沒收。應執
    行有期徒刑五月，如易科罰金，以一千元折算一日。扣案如
    附表所示之物，均沒收。
  (五)戊○○共同意圖為自己不法所有，以詐術使人將本人之物交
    付，處有期徒刑三月，如易科罰金，以一千元折算一日。扣
    案如附表所示之物，均沒收。又共同意圖為自己不法所有，
    以詐術使人將本人之物交付，處有期徒刑三月，如易科罰金
    ，以一千元折算一日。扣案如附表所示之物，均沒收。應執
    行有期徒刑五月，如易科罰金，以一千元折算一日。扣案如
    附表所示之物，均沒收。
  (六)黃宇共同意圖為自己不法所有，以詐術使人將本人之物交
    付，處有期徒刑三月，如易科罰金，以一千元折算一日。扣
    案如附表所示之物，均沒收。又共同意圖為自己不法所有，
    以詐術使人將本人之物交付，處有期徒刑三月，如易科罰金
    ，以一千元折算一日。扣案如附表所示之物，均沒收。應執
    行有期徒刑五月，如易科罰金，以一千元折算一日。扣案如
    附表所示之物，均沒收。
  (七)己○○共同意圖為自己不法所有，以詐術使人將本人之物交
    付，處有期徒刑三月，如易科罰金，以一千元折算一日。扣
    案如附表所示之物，均沒收。又共同意圖為自己不法所有，
    以詐術使人將本人之物交付，處有期徒刑三月，如易科罰金
    ，以一千元折算一日。扣案如附表所示之物，均沒收。應執
    行有期徒刑五月，如易科罰金，以一千元折算一日。扣案如
    附表所示之物，均沒收。
四、應適用之法條：刑事訴訟法第四百五十五條之四第二項、第
    四百五十五條之八，刑法第二十八條、第三百三十九條第一
    項、第五十一條第五款、第三十八條第一項第二款，刑法施
    行法第一條之一。
五、本判決除有刑事訴訟法第四百五十五條之四第一項第一款、
    第二款、第四款、第六款、第七款所定情形之一，或違反同
    條第二項規定者外，不得上訴。
六、如不服本判決，應於收受送達後十日內向本院提出上訴書狀
    （應敘述具體理由並附繕本）。
中　　華　　民　　國　　96　　年　　12　　月　　24　　日
                  刑事第六庭    法  官  戴博誠
以上正本證明與原本無異。
　　　　　　　　  　　　　　    書記官  林政佑
中　　華　　民　　國　　96　　年　　12　　月　　24　　日
【附錄犯罪科刑法條】
刑法第三百三十九條第一項：
意圖為自己或第三人不法之所有，以詐術使人將本人或第三人之
物交付者，處五年以下有期徒刑、拘役或科或併科一千元以下罰
金。
附表：
┌──┬────────────┬───┬───────┐
│編號│  應 沒 收 之 扣 押 物  │數  量│備          註│
├──┼────────────┼───┼───────┤
│一  │筆記型電腦              │臺  │綽號「阿明」之│
│    │                        │      │人所有，供犯罪│
│    │                        │      │所用之物      │
├──┼────────────┼───┼───────┤
│二  │印表機                  │貳臺  │綽號「阿明」之│
│    │                        │      │人所有，供犯罪│
│    │                        │      │所用之物      │
├──┼────────────┼───┼───────┤
│三  │ＡＤＳＬ數據機          │壹臺  │綽號「阿明」之│
│    │                        │      │人所有，供犯罪│
│    │                        │      │所用之物      │
├──┼────────────┼───┼───────┤
│四  │路由器                  │肆臺  │綽號「阿明」之│
│    │                        │      │人所有，供犯罪│
│    │                        │      │所用之物      │
├──┼────────────┼───┼───────┤
│五  │網路電話匣道器          │臺  │綽號「阿明」之│
│    │                        │      │人所有，供犯罪│
│    │                        │      │所用之物      │
├──┼────────────┼───┼───────┤
│六  │ＩＰ集線器              │貳臺  │綽號「阿明」之│
│    │                        │      │人所有，供犯罪│
│    │                        │      │所用之物      │
├──┼────────────┼───┼───────┤
│七  │教戰手冊                │伍本  │綽號「阿明」之│
│    │                        │      │人所有，供犯罪│
│    │                        │      │所用之物      │
├──┼────────────┼───┼───────┤
│八  │被害人名冊              │陸本  │綽號「阿明」之│
│    │                        │      │人所有，供犯罪│
│    │                        │      │所用之物      │
├──┼────────────┼───┼───────┤
│九  │電話線                  │壹批  │綽號「阿明」之│
│    │                        │      │人所有，供犯罪│
│    │                        │      │所用之物      │
├──┼────────────┼───┼───────┤
│一○│室內電話機              │拾伍臺│綽號「阿明」之│
│    │                        │      │人所有，供犯罪│
│    │                        │      │所用之物      │
├──┼────────────┼───┼───────┤
│一一│計算機                  │臺  │綽號「阿明」之│
│    │                        │      │人所有，供犯罪│
│    │                        │      │所用之物      │
├──┼────────────┼───┼───────┤
│一二│延長線                  │貳條  │綽號「阿明」之│
│    │                        │      │人所有，供犯罪│
│    │                        │      │所用之物      │
├──┼────────────┼───┼───────┤
│一三│ＭＯＴＯＲＯＬＡ　      │壹支  │綽號「阿明」之│
│    │Ｃ一三九手機            │      │人所有，供犯罪│
│    │門號：                  │      │所用之物      │
│    │0000000000    │      │              │
│    │序號：                  │      │              │
│    │000000000000│      │              │
│    │六八九                  │      │              │
├──┼────────────┼───┼───────┤
│一四│ＭＯＴＯＲＯＬＡ        │壹支  │綽號「阿明」之│
│    │Ｃ一三九手機            │      │人所有，供犯罪│
│    │門號：                  │      │所用之物      │
│    │0000000000    │      │              │
│    │序號：                  │      │              │
│    │000000000000│      │              │
│    │七九七                  │      │              │
├──┼────────────┼───┼───────┤
│一五│ＭＯＴＯＲＯＬＡ        │壹支  │綽號「阿明」之│
│    │Ｃ一三九手機            │      │人所有，供犯罪│
│    │門號：                  │      │所用之物      │
│    │0000000000    │      │              │
│    │序號：                  │      │              │
│    │000000000000│      │              │
│    │四九四                  │      │              │
├──┼────────────┼───┼───────┤
│一六│ＭＯＴＯＲＯＬＡ        │壹支  │綽號「阿明」之│
│    │Ｃ一三九手機            │      │人所有，供犯罪│
│    │門號：                  │      │所用之物      │
│    │0000000000    │      │              │
│    │序號：                  │      │              │
│    │000000000000│      │              │
│    │九○九                  │      │              │
├──┼────────────┼───┼───────┤
│一七│ＭＯＴＯＲＯＬＡ        │壹支  │綽號「阿明」之│
│    │Ｃ一三九手機            │      │人所有，供犯罪│
│    │門號：                  │      │所用之物      │
│    │0000000000    │      │              │
│    │序號：                  │      │              │
│    │000000000000│      │              │
│    │四七四                  │      │              │
├──┼────────────┼───┼───────┤
│一八│ＭＯＴＯＲＯＬＡ        │壹支  │綽號「阿明」之│
│    │Ｃ一三九手機            │      │人所有，供犯罪│
│    │門號：                  │      │所用之物      │
│    │0000000000    │      │              │
│    │序號：                  │      │              │
│    │000000000000│      │              │
│    │九二五                  │      │              │
├──┼────────────┼───┼───────┤
│一九│ＭＯＴＯＲＯＬＡ        │壹支  │綽號「阿明」之│
│    │Ｃ一三九手機            │      │人所有，供犯罪│
│    │門號：                  │      │所用之物      │
│    │0000000000    │      │              │
│    │序號：                  │      │              │
│    │000000000000│      │              │
│    │九一七                  │      │              │
├──┼────────────┼───┼───────┤
│二○│ＭＯＴＯＲＯＬＡ        │壹支  │綽號「阿明」之│
│    │Ｃ一三九手機            │      │人所有，供犯罪│
│    │門號：                  │      │所用之物      │
│    │0000000000    │      │              │
│    │序號：無                │      │              │
├──┼────────────┼───┼───────┤
│二一│ＭＯＴＯＲＯＬＡ        │壹支  │綽號「阿明」之│
│    │Ｃ一三九手機            │      │人所有，供犯罪│
│    │門號：                  │      │所用之物      │
│    │0000000000    │      │              │
│    │序號：                  │      │              │
│    │000000000000│      │              │
│    │三二六                  │      │              │
├──┼────────────┼───┼───────┤
│二二│ＭＯＴＯＲＯＬＡ        │壹支  │綽號「阿明」之│
│    │Ｃ一三九手機            │      │人所有，供犯罪│
│    │門號：                  │      │所用之物      │
│    │000000000000│      │              │
│    │九○                    │      │              │
│    │序號：                  │      │              │
│    │000000000000│      │              │
│    │九八一                  │      │              │
├──┼────────────┼───┼───────┤
│二三│ＭＯＴＯＲＯＬＡ        │壹支  │綽號「阿明」之│
│    │Ｃ一三九手機            │      │人所有，供犯罪│
│    │門號：                  │      │所用之物      │
│    │0000000000    │      │              │
│    │序號：                  │      │              │
│    │000000000000│      │              │
│    │一四六                  │      │              │
├──┼────────────┼───┼───────┤
│二四│ＭＯＴＯＲＯＬＡ        │壹支  │綽號「阿明」之│
│    │Ｃ一三九手機            │      │人所有，供犯罪│
│    │門號：                  │      │所用之物      │
│    │000000000000│      │              │
│    │九一                    │      │              │
│    │序號：                  │      │              │
│    │000000000000│      │              │
│    │四三八                  │      │              │
├──┼────────────┼───┼───────┤
│二五│ＭＯＴＯＲＯＬＡ        │壹支  │綽號「阿明」之│
│    │Ｃ一三九手機            │      │人所有，供犯罪│
│    │門號：                  │      │所用之物      │
│    │0000000000    │      │              │
│    │序號：                  │      │              │
│    │000000000000│      │              │
│    │三二五                  │      │              │
├──┼────────────┼───┼───────┤
│二六│ＭＯＴＯＲＯＬＡ        │壹支  │綽號「阿明」之│
│    │Ｃ一三九手機            │      │人所有，供犯罪│
│    │門號：                  │      │所用之物      │
│    │0000000000    │      │              │
│    │序號：                  │      │              │
│    │000000000000│      │              │
│    │○四八                  │      │              │
├──┼────────────┼───┼───────┤
│二七│ＭＯＴＯＲＯＬＡ        │壹支  │綽號「阿明」之│
│    │Ｃ一三九手機            │      │人所有，供犯罪│
│    │門號：                  │      │所用之物      │
│    │0000000000    │      │              │
│    │序號：                  │      │              │
│    │000000000000│      │              │
│    │一○九                  │      │              │
├──┼────────────┼───┼───────┤
│二八│ＭＯＴＯＲＯＬＡ        │壹支  │綽號「阿明」之│
│    │Ｃ一三九手機            │      │人所有，供犯罪│
│    │門號：無SIM卡           │      │所用之物      │
│    │序號：                  │      │              │
│    │000000000000│      │              │
│    │一○五                  │      │              │
├──┼────────────┼───┼───────┤
│二九│ＭＯＴＯＲＯＬＡ        │壹支  │綽號「阿明」之│
│    │Ｃ一三九手機            │      │人所有，供犯罪│
│    │門號：無SIM卡           │      │所用之物      │
│    │序號：                  │      │              │
│    │000000000000│      │              │
│    │○八三                  │      │              │
├──┼────────────┼───┼───────┤
│三○│ＭＯＴＯＲＯＬＡ        │壹支  │綽號「阿明」之│
│    │Ｃ一三九手機            │      │人所有，供犯罪│
│    │門號：                  │      │所用之物      │
│    │0000000000    │      │              │
│    │序號：無                │      │              │
├──┼────────────┼───┼───────┤
│三一│沙枯拉機（製造音效用）  │伍支  │綽號「阿明」之│
│    │                        │      │人所有，供犯罪│
│    │                        │      │所用之物      │
├──┼────────────┼───┼───────┤
│三二│碎紙機                  │壹臺  │綽號「阿明」之│
│    │                        │      │人所有，供犯罪│
│    │                        │      │所用之物      │
├──┼────────────┼───┼───────┤
│三三│ＩＰ分享器              │壹臺  │綽號「阿明」之│
│    │                        │      │人所有，供犯罪│
│    │                        │      │所用之物      │
├──┼────────────┼───┼───────┤
│三四│記事本                  │壹本  │綽號「阿明」之│
│    │                        │      │人所有，供犯罪│
│    │                        │      │所用之物      │
├──┼────────────┼───┼───────┤
│三五│隨身碟                  │貳支  │綽號「阿明」之│
│    │                        │      │人所有，供犯罪│
│    │                        │      │所用之物      │
├──┼────────────┼───┼───────┤
│三六│員工上班資料            │貳本  │綽號「阿明」之│
│    │                        │      │人所有，供犯罪│
│    │                        │      │所用之物      │
├──┼────────────┼───┼───────┤
│三七│ADSL網路申請書          │壹份  │綽號「阿明」之│
│    │（己○○）              │      │人所有，供犯罪│
│    │                        │      │所用之物      │
├──┼────────────┼───┼───────┤
│三八│進度名冊                │肆冊  │綽號「阿明」之│
│    │                        │      │人所有，供犯罪│
│    │                        │      │所用之物      │
├──┼────────────┼───┼───────┤
│三九│現金參仟柒佰捌拾肆元    │      │綽號「阿明」之│
│    │                        │      │人所有，供犯罪│
│    │                        │      │所用之物      │
└──┴────────────┴───┴───────┘
